臺灣橋頭地方法院民事判決
111年度勞簡字第25號
原      告  中國信託商業銀行股份有限公司


法定代理人  利明献  


訴訟代理人  周侑增  

            郭俊雄  
被      告  凌正模即鍠鎧企業社


上列當事人間請求給付薪資扣押款事件，本院民國111年7月18日
言詞辯論終結，判決如下：
    主      文
被告應給付原告新臺幣壹拾玖萬貳仟元，及自民國一一一年七月
十九日起至清償日止，按週年利率百分之五計算之利息。
原告其餘之訴駁回。
訴訟費用由被告負擔。
本判決第一項得假執行，但被告如以新臺幣壹拾玖萬貳仟元為原
告預供擔保，得免為假執行。
    事實及理由
壹、程序部分
一、按關於請求給付金錢或其他代替物或有價證券之訴訟，其標
    的金額或價額在新臺幣十萬元以下者，適用本章所定之小額
    程序。法院認適用小額程序為不適當者，得依職權以裁定改
    用簡易程序，並由原法官繼續審理；當事人為訴之變更、追
    加或提起反訴，除當事人合意繼續適用小額程序並經法院認
    為適當者外，僅得於第436條之8第1項之範圍內為之，民事
    訴訟法第436條之8第1、2項、第436條之15分別定有明文。
    次按訴狀送達後，原告不得將原訴變更或追加他訴。但請求
    之基礎事實同一者，不在此限，民事訴訟法第255條第1項第
    2款定有明文。
二、原告原訴之聲明為：被告應於收受本院109年度司執字第396
    21號執行命令之翌日後，於訴外人曾建銘受僱被告期間，在
    債權金額新臺幣（下同）29,769元，及自民國92年1月13日
    起至104年8月31日止，按年息20％計算之利息，及自104年9
    月1日起至清償日止，按年息15％計算之利息，並自92年1月1
    3日起按月計付600元計算之違約金、程序費用113元、執行
    費239元範圍內，按月將曾建銘每月應支領各項薪資債權之1
    /3（超過15,719元）部分給付原告，嗣於本院審理時變更聲
    明為：被告應給付原告192,000元，及自民事起訴狀繕本送
    達翌日起至清償日止，按週年利率5％計算之利息（見本院卷
    第71頁），因標的金額已逾10萬元，本院認適用小額程序為
    不適當，乃依民事訴訟法第436條之8第2項規定，依職權改
    用簡易程序，又原告之請求均係基於被告未扣押曾建銘薪資
    債權之同一基礎事實，故原告所為訴之變更，合於前揭法律
    規定，應予准許。
三、本件被告經合法通知，未於言詞辯論期日到場，核無民事訴
    訟法第386條各款所列情形，爰依原告聲請，由其一造辯論
    而為判決。
貳、實體部分　
一、原告主張：曾建銘積欠原告29,769元及利息、違約金等未清
    償，經原告取得臺灣新北地方法院106年度司執字第28528號
    債權憑證（下稱系爭債權憑證），復原告於109年7月間持系
    爭債權憑證為執行名義，向本院聲請就債務人曾建銘對於被
    告每月得支領之各項勞務報酬（包括薪津、獎金、津貼、補
    助費、研究費等在內）予以強制執行，經本院以109年司執
    字第39621號強制執行事件受理，並於109年8月3日核發扣押
    命令（下稱系爭扣押命令），及於109年8月27日核發移轉命
    令（下稱系爭移轉命令）在案。原告為督促被告依法給付該
    款項，於111年4月12日向被告寄發存證信函通知，惟被告收
    受後仍置之不理。如以曾建銘勞保投保資料所示，曾建銘每
    月薪資為28,800元，則被告依系爭扣押及移轉命令，每月至
    少應扣押並移轉9,600元予原告，而曾建銘尚積欠原告本金2
    9,769元，及自92年1月13日至111年4月30日利息及違約金共
    243,566元，加計訴訟費用113元、執行費239元，故被告自1
    09年9月起至111年4月尚積欠原告192,000元之扣押款未清償
    ，被告迄今未履行扣押移轉義務。為此，爰依強制執行法第
    115條之1第1項、第2項前段、系爭扣押及移轉命令提起本訴
    等語，並聲明：被告應給付原告192,000元，及自民事起訴
    狀繕本送達翌日起至清償日止，按週年利率5％計算之利息。
二、被告則未於言詞辯論期日到場，亦未提出書狀作何聲明或陳
    述。
三、按對於薪資或其他繼續性給付之債權所為強制執行，於債權
    人之債權額及強制執行費用額之範圍內，其效力及於扣押後
    應受及增加之給付；前項債務人於扣押後應受及增加之給付
    ，執行法院得以命令移轉於債權人，但債務人喪失權利或第
    三人喪失支付能力時，債權人債權未受清償部分，移轉命令
    失其效力，得聲請繼續執行，並免徵執行費，強制執行法第
    115條之1第1項、第2項分別定有明文。又執行法院所發之收
    取命令與移轉命令不同，前者債權人僅取得以自己名義向第
    三人收取金錢債權之收取權，債務人僅喪失其收取權，而未
    喪失其債權，後者債務人對於第三人之金錢債權已移轉於債
    權人，債務人即喪失其債權，是若執行法院已向第三人發移
    轉命令時，債務人對第三人之債權已移轉於債權人，債權人
    即得依該已發生效力之移轉命令，於第三人不依該移轉命令
    對債權人給付時，直接起訴請求第三人給付。
四、原告主張執系爭債權憑證為執行名義，向本院聲請就債務人
    曾建銘對於被告每月得支領之各項勞務報酬（包括薪津、獎
    金、津貼、補助費、研究費等在內）予以強制執行，經本院
    以109年司執字第39621號強制執行事件受理，並於109年8月
    3日核發系爭扣押命令及109年8月27日核發系爭移轉命令，
    被告迄今未履行等情，有系爭債權憑證、繼續執行紀錄表、
    扣押命令、移轉命令、存證信函在卷可參（見本院卷第15至
    31頁、本院109年度司執字第39621號卷），被告亦未爭執，
    此部分事實堪信為真。另參以曾建銘於109年1月16日起以被
    告為勞工保險投保單位，投保薪資為28,800元，有曾建銘勞
    保投保資料查詢附卷可佐（見本院卷第39至45頁），足認曾
    建銘現仍任職於被告，則被告於收受系爭扣押命令後，即不
    得對曾建銘為給付，且自收受系爭移轉命令翌日即109年9月
    15日起（見本院109年度司執字第39621號卷內送達證書），
    曾建銘對被告之薪資債權其中遭扣押部分，更已移轉予原告
    ，被告自負有給付原告所受讓薪資之義務，而原告對曾建銘
    之債權為本金29,769元，及自92年1月13日至111年4月30日
    利息及違約金共243,566元，加計訴訟費用113元、執行費23
    9元，共計273,687元，被告自應依法扣押後給付予原告，故
    原告請求被告給付192,000元，未逾上開範圍，即屬有據，
    應予准許。而原告雖請求被告應給付自起訴狀繕本送達翌日
    後之遲延利息，惟原告於起訴時之訴之聲明並未請求遲延利
    息，係自民事聲請狀內變更訴之聲明始請求遲延利息，依民
    法第229條第2項之規定，自應以民事聲請狀繕本送達被告時
    起，被告始負遲延責任，又民事聲請狀繕本於111年7月8日
    寄存送達，有送達證書附卷可參（見本院卷第75頁），故被
    告應自111年7月19日起負遲延責任，則原告請求被告應自11
    1年7月19日起給付遲延利息為有理由，逾此範圍之請求為無
    理由，應予駁回。
五、綜上所述，原告依強制執行法第115條之1第1項、第2項前段
    、系爭扣押及移轉命令，請求被告給付192,000元，及自民
    事聲請狀繕本送達翌日即111年7月19日起至清償日止（見本
    院卷第75頁），按週年利率5％計算之利息，為有理由，應予
    准許，逾此範圍之請求，為無理由，應予駁回。本件訴訟費
    用，依民事訴訟法第79條，由敗訴之被告負擔。
六、末按所命給付之金額未逾500,000元之判決，法院應依職權
    宣告假執行，民事訴訟法第389條第1項第5款定有明文。本
    判決第1項所命給付金額未逾500,000元，就原告勝訴部分，
    應依職權宣告假執行，並依民事訴訟法第392條第2項之規定
    ，職權宣告被告如供相當之擔保，得免為假執行。
七、本件事證已臻明確，兩造所為其他主張、陳述並所提之證據
    ，經本院審酌後，認均與本件之結論無礙，爰不一一詳予論
    述，附此敘明。
八、據上論結，原告之訴為一部有理由，一部無理由，判決如主
    文。
中　　華　　民　　國　　111 　年　　8 　　月　　4 　　日
                    勞動法庭  法　官　王碩禧
以上正本係照原本作成。
如對本判決上訴，須於判決送達後20日內向本院提出上訴狀。如
委任律師提起上訴者，應一併繳納上訴審裁判費。
中　　華　　民　　國　　111 　年　　8 　　月　　4 　　日
                              書記官　陳韋伶